【裁判字號】    89,訴,650
【裁判日期】    890811
【裁判案由】    偽造文書等
【裁判全文】
臺灣臺北地方法院刑事判決                          八十九年度訴字第六五０號
    公  訴  人  臺灣臺北地方法院檢察署檢察官
    被      告  甲○○
右列被告因偽造文書等案件，經檢察官聲請簡易判決處刑（八十九年度偵字第一五一
六號），惟本院臺北簡易庭認不宜以簡易判決處刑（八十九年度北簡字第一一二八號
），移送適用通常程序審判，本院判決如左：
    主      文
甲○○行使偽造私文書，足以生損害於他人，累犯，處有期徒刑拾月。
偽造乙○○名義之第壹聯簽帳單壹張（新臺幣貳萬貳仟元）及該第貳、參聯簽帳單上
偽造乙○○之署押均沒收。
    事      實
一、甲○○有多次竊盜前科，最後一次於民國八十四年間因竊盜案件經本院判處有期
    徒刑一年，於八十七年九月三十日入監執行，同年十二月十三日執行完畢，猶不
    知悔改，竟意圖為自己不法之所有，於八十八年八月二十五日上午九時許，在臺
    北市○○○路○段二五九號二樓「漫畫王書店」內，趁乙○○不注意之際，竊取
    乙○○所有之美商花旗銀行股份有限公司（下稱花旗銀行）信用卡（卡號：00
    00000000000000）一張，得手後，旋基於意圖為自己不法所有之
    概括犯意及行使偽造私文書之故意，於同日上午十時二十三分許及四十一分許，
    在花旗銀行尚未接獲持卡人乙○○掛失信用卡前，即持其所竊得之上開信用卡至
    設於臺北市○○路○段一０六號神腦國際企業股份有限公司南京店（下稱神腦公
    司），佯稱：其之前已來過店內，有與該店店員談過購買行動電話之價錢云云，
    並偽造「乙○○」之署押於價值新臺幣（下同）二萬二千元之行動電話簽帳單上
    ，嗣因該店店長丙○○察覺持卡人「乙○○」為女性之姓名，其即謊稱：乙○○
    係其女友，之前曾與其一起來看過手機，女友現正在髮廊剪頭髮，等一下要過來
    再購買一支行動電話云云，使丙○○信以為真，同意其以該信用卡刷卡購買另一
    價值一萬二千元之行動電話一支，而未准其在該簽帳單上簽名，惟在等待乙○○
    前來補簽名前，仍陷於錯誤交付該價值二萬二千元及一萬二千元之行動電話各一
    支與甲○○，足以生損害於乙○○、花旗銀行及神腦公司就上開簽帳單上署押之
    責任、交付所持有之商品及消費款項之支付等事宜之認定，該二支行動電話並經
    其以二萬八千元出售，得款花用。嗣因乙○○於八十八年八月二十五日中午十二
    時許向花旗銀行辦理上開信用卡之掛失，始為警循線查得上情。
二、案經臺北市政府警察局萬華分局移送臺灣臺北地方法院檢察署檢察官偵查起訴。
    理      由
一、右揭事實，業據被告甲○○於本院審理時坦承不諱，核與被害人乙○○於警訊中
    之陳訴情節相符，並經證人丙○○於本院訊問時證述屬實，且有花旗銀行函與持
    卡人遭冒用消費明細各一紙及簽帳單影本二紙附卷可稽，足認被告之自白與事實
    相符，本件事證明確，其犯行堪以認定，應予依法論科。
二、核被告竊得被害人乙○○之信用卡後，進而持卡（其中二萬二千元之簽帳單上有
    偽造被害人乙○○之署押）詐購行動電話既遂之行為，係犯刑法第三百二十條第
    一項之竊盜罪、第二百十六條、第二百十條之行使偽造私文書罪、第三百三十九
    條第一項之詐欺取財罪。被告在上開簽帳單上偽造「乙○○」署押之行為，係偽
    造簽帳單之部分行為，不另論以刑法第二百十七條第一項之偽造署押罪。其偽造
    「乙○○」名義之簽帳單進而行使，偽造之低度行為應為行使之高度行為吸收，
    不再論以偽造私文書罪。其先後所犯詐欺取財罪，時間緊接，方法相同，所犯係
    構成要件相同之罪名，為連續犯，應依刑法第五十六條規定，論以連續詐欺取財
    罪。其所犯竊盜、行使偽造私文書及連續詐欺取財等罪間，有方法目的之牽連關
    係，應依刑法第五十五條規定，從較重之行使偽造私文書罪處斷。查被告前曾於
    八十四年間因竊盜案件經本院判處有期徒刑一年，於八十七年九月三十日入監執
    行，同年十二月十三日執行完畢，此有臺灣高等法院檢察署刑案紀錄簡覆表在卷
    可稽，其於刑之執行完畢後五年之內再犯本件有期徒刑以上之罪，為累犯，應依
    刑法第四十七條規定加重其刑。爰審酌被告有多次竊盜前科、犯罪之動機、目的
    、方法、所生危害及犯罪後已坦承犯行等一切情狀，量如主文所示之刑，以示懲
    儆。偽造之「乙○○」名義一式三聯簽帳單（二萬二千元），除第一聯由持卡人
    即被告保管屬其所有外，其餘第二、三聯分由特約商店及發卡銀行保管，均已提
    出行使而非屬被告所有，該被告保管之第一聯簽帳單，為被告所有供犯罪所用之
    物，與該第二、三聯簽帳單上偽造「乙○○」之署押，雖未扣案，然均不能證明
    業已滅失，爰分依刑法第三十八條第一項第二款、第二百十九條規定併予宣告沒
    收。
據上論斷，應依刑事訴訟法第二百九十九條第一項前段，刑法第二百十六條、第二百
十條、第三百三十九條第一項、第三百二十條第一項、第五十五條、第四十七條、第
二百十九條、第三十八條第一項第二款，罰金罰鍰提高標準條例第一條前段判決如主
文。
本案經檢察官孫冀薇到庭執行職務。
中      華      民      國      八十九      年     八     月    十一    日
      臺灣臺北地方法院刑事第五庭
                                        法    官  朱  夢  蘋
右正本證明與原本無異。
如不服本判決，應於判決送達後十日內，向本院提出上訴狀。
                                        書 記 官  周  小  玲
中      華      民      國      八十九      年     八     月    十七    日
附錄本案論罪科刑所依據之法條全文：
刑法第二百十六條
行使第二百十條至第二百十五條之文書者，依偽造、變造文書或登載不實事項或使登
載不實事項之規定處斷。
刑法第二百十條
偽造、變造私文書，足以生損害於公眾或他人者，處五年以下有期徒刑。
刑法第三百三十九條第一項
意圖為自己或第三人不法之所有，以詐術使人將本人或第三人之物交付者，處五年以
下有期徒刑、拘役或科或併科一千元以下罰金。
刑法第三百二十條第一項
意圖為自己或第三人不法之所有，而竊取他人之動產者，為竊盜罪，處五年以下有期
徒刑、拘役或五百元以下罰金。


司法院資訊處製作；財團法人民間司法改革基金會備份。
